Inventaris van het archief van het Ministerie van Koloniën te Londen, 1940-1946 (1948)
Nationaal Archief, Den Haag
- MINISTERIE VAN KOLONIEN TE LONDEN 1940-1946, 1
  - Financiële Zaken - Afdeling III, 1.09
    - Stukken betreffende diverse kwesties inzake de uitvoering van de monetaire regelingen op Curaçao., 1941-1945; 225; 1 omslag
      Betalingen aan Zuid-Amerikaanse landen in ponden sterling, 1942-1944
      Betaling van benzine door Pan American Airways, 1944-1945
      Gelden voor de aankoop van medicamenten voor bevrijd Nederlands gebied, 1945.
    - Stukken betreffende het dollarbezit en andere activa van de Bataafse Petroleum Maatschappij te Curaçao., 1941-1945; 226; 1 omslag
    - Stukken betreffende deviezenkwesties ten aanzien van de beleggingsmaatschappij Uranus te Curaçao., 1941-1944; 227; 1 omslag
    - Stukken betreffende de voorziening in de dollarbehoefte van Curaçao., 1940-1945; 228; 1 pak
    - Stukken betreffende de beschikbaarstelling van deviezen voor uitbetalingen van het voorzieningenfonds van de verbonden petroleum-maatschappijen (Koninklijke Shell Groep) op Curaçao., 1941-1945; 229; 1 omslag
    - Jaarverslagen en balansen van de Curaçaose Bank., 1940-1945; 230; 1 pak
    - Periodieke deviezenverslagen van Curaçao, met bijlagen en bijbehorende briefwisseling., 1942-1944; 231; 1 pak
    - Reisverslagen van dr. F.L. Rutgers betreffende zijn bezoeken aan Curaçao en Suriname ter advisering omtrent het monetair en financieel-economisch beleid; met bijbehorende briefwisseling en nota's., 1940-1942; 232; 1 omslag
    - Deviezenverslag van Suriname over 1941-1943; met bijbehorende briefwisseling., 1941-1944; 233; 1 omslag
    - Stukken betreffende de regeling van het Curaçaose muntwezen., 1942-1945; 234; 1 omslag
    - Stukken betreffende de totstandkoming van het Anglo-Netherlands Financial Agreement met betrekking tot Curaçao en Suriname., 1940-1942; 235; 1 omslag
    - Stukken betreffende monetaire vraagstukken met betrekking tot Suriname., 1940-1945; 236; 1 omslag
    - Stukken betreffende de Surinaamse Bank: benoemingen directeur, balansen en verlies- en winstrekeningen, briefwisseling., 1941-1945; 237; 1 omslag
    - Stukken betreffende het financieel beleid, de monetaire en deviezenpositie van Curaçao., 1943-1945; 238; 1 omslag
    - Maandelijkse kasstaten van Curaçao. Incompleet., 1940-1942; 239; 1 omslag
    - Stukken betreffende de emissie van een binnenlandse geldlening door het gouvernement van Curaçao., 1943; 240; 1 omslag
    - Stukken betreffende het financieel beleid, de monetaire en deviezenpositie van Surinme en briefwisseling over de Surinaamse begroting., 1940-1945; 241; 1 omslag
    - Stukken betreffende de financiële positie van Suriname en het aankopen van goud., 1940-1943; 242; 1 omslag
    - Stukken betreffende het aanleggen van een goudreserve ten behoeve van Suriname., 1940-1941; 243; 1 omslag
    - Stukken betreffende de in Suriname geplaatste 21/2% Nederlandse staatslening 1943., 1943-1944; 244; 1 omslag
    - Stukken betreffende internationale monetaire aangelegenheden., 1941-1944; 245; 1 omslag
    - Nota's inzake de voorbereidingen tot uitgifte van een premielening in 1944., 1943; 246; 2 stukken
    - Stukken betreffende monetaire accoorden en credietovereenkomsten gesloten met en tussen andere landen: België, 1943-1944; Engeland, 1944-1945; Zweden-Noorwegen, 1944-1945; Zwitserland, 1945; Canada, 1942-1945; Frankrijk-België, 1944-1945; Amerika, 1944-1945., 247; 1 omslag
    - Stukken betreffende het Nederlands Deviezeninstituut., 1942-1945; 248-249; 2 omslagen
      - Instelling bij KB van 21 juli 1943 Stb. D 20, organisatie, vertegenwoordigingen in Suriname, Curaçao en New York, 1942 - 1943, 248
      - Notulen van vergaderingen, 1943 - 1945, 249
    - Stukken betreffende de verlenging van de kabelconcessie in Nederlands-Indië aan de Cable and Wireless Ltd te Londen., 1944-1945; 250; 1 omslag
      Zie tevens Ministerie van Koloniën, dossierarchief 13692.
    - Stukken betreffende het verlenen van voorschotten aan koffieondernemingen in Suriname., 1941-1943; 251; 1 omslag
    - Stukken betreffende het verzekeren van zendingen nieuwe Indische zilveren munten tijdens de verscheping van Amerika naar Australië., 1944-1945; 252; 1 omslag
    - Stukken betreffende organisatie, taak en werkzaamheden van de Netherlands and Netherlands-Indies Information Bureau in Londen., 1941-1945; 253
    - Verslagen van vergaderingen van de British Chamber of Commerce for the Netherlands East-Indies., 1940-1942; 254; 1 omslag
    - Stukken betreffende de monetaire conferentie gehouden te Bretton Woods in Amerika onder auspiciën van de Verenigde Naties., 1944-1945; 255; 1 omslag
  - Geïnterneerden en Krijgsgevangenen - Afdelling II, 1.10
    - Stukken betreffende de internering van Duitsers in Nederlands-Indië., 1940-1943; 256-258; 1 pak, 2 omslagen
      - Algemeen, behandeling van geïnterneerde Duitsers, 1940 - 1943, 256; 1 pak
      - Geïnterneerde Duitse vrouwen en kinderen, 1940 - 1942, 257
      - Naamlijsten van geïnterneerde Duitsers, met mailrapporten inzake wijzigingen op deze lijsten, 1940 - 1941, 258
    - Stukken betreffende geïnterneerde Tsjechen en Italianen in Nederlands-Indië en de internering van Duitsers in Australië., 1940-1941; 259; 1 omslag
    - Stukken betreffende de internering van Nederlanders in Duitsland en later in Nederland als represaille tegen de internering van Duitsers in Nederlands-Indië., 1940-1945; 260; 1 omslag
    - Stukken betreffende geïnterneerden in Suriname en Curaçao in het algemeen., 1940-1945; 261; 1 omslag
    - Stukken betreffende geïnterneerden in Suriname., 1940-1945; 262; 1 omslag
      Algemeen, 1940-1945
      Internering van Duitse en Oostenrijkse joden, 1941-1942
      Uitbetaling pensioenen aan geïnterneerde vijandelijke onderdanen, 1940-1945
      Internering van Tsjechen, 1943.
    - Stukken betreffende geïnterneerden op Curaçao., 1940-1945; 263; 1 pak
      Verkoop van goederen van geïnterneerde Duitsers, 1941-1943
      Internering van onwillige Nederlandse zeelieden, 1940-1942
      Internering van Duitse zeelieden op Jamaica, 1940-1945
      Internering van Duitse joden afkomstig van Curaço op Bonaire, 1940-1944
      Internering van Italianen, 1941-1942
      Internering van NSB'ers afkomstig van Curaçao op Bonaire, 1940-1944
      Verzet van Chinezen in het kamp van de Curaçaose Petroleum Industrie Maatschappij, 1942-1944
      Geïnterneerde Duitse vluchtelingen in het bezit van een vals Nederlands paspoort, 1942-1945.
    - Stukken betreffende de plannen tot uitwisseling van Nederlandse gijzelaars tegen Duitse geïnterneerden in Nederlands-Indië vóór de Japanse bezetting., 1940-1944; 264; 1 omslag
    - Stukken betreffende een eventuele uitwisseling van in Nederland verblijvende Nederlanders, afkomstig uit West-Indië tegen in West-Indië geïnterneerde Duitsers., 1940-1944; 265; 1 omslag
    - Stukken betreffende de reis van luitenant-generaal M. Boerstra en mr. W.G.F. Jongejan, voorzitter van de Ondernemersraad van Nederlands-Indië, van Nederland naar Nederlands-Indië ter bespreking van de kwestie rond de geïnterneerde Duitsers en andere zaken in het belang van beide gebiedsdelen., 1940-1941; 266; 1 omslag
    - Stukken betreffende de uitwisseling van Nederlandse en geallieerde onderdanen in het Verre Oosten, met uitzondering van Nederlands-Indië, tegen geïnterneerde Japanners; alsmede de evacuatie van Nederlandse vrouwen en kinderen uit Oost-Azië., 1941-1945; 267; 1 pak
    - Stukken betreffende een eventuele uitwisseling van joodse Nederlanders tegen Duitse geïnterneerden in Brits-Indië en andere gebieden., 1943; 268; 2 stukken
    - Stukken betreffende de pogingen tot evacuatie van Nederlanders uit het bezette Nederlands-Indië., 1942-1944; 269; 1 omslag
    - Stukken betreffende de eventuele uitwisseling van Duitse en Japanse krijgsgevangenen en geïnterneerden in Amerikaanse handen tegen geallieerde onderdanen., 1943-1945; 270; 1 omslag
    - Briefwisseling inzake het memorandum van het Internationale Comité van het Rode Kruis over repatriëring van krijgsgevangenen om gezondheidsredenen., 1944; 271; 2 stukken
    - Stukken betreffende de uitwisseling van Duitse consuls in Nederlands-Indië tegen Nederlandse consuls in Duitsland., 1940-1942; 272; 1 omslag
    - Stukken betreffende de in Nederlands-Indië geïnterneerde NSB'ers en hun vervoer naar Suriname., 1940-1944; 273; 1 omslag
    - Stukken betreffende de afvoer van Duitse en Japanse geïnterneerden uit Nederlands-Indië naar Brits-Indië., 1941-1942; 274; 1 omslag
      Voor de zaak van de torpedering van de Van Imhoff, zie Ministerie van Koloniën, dossier 545 en geheim dossier G 545.
    - Stukken betreffende de uitwisseling van Japanse consuls in Nederlands-Indië., 1941-1942; 275; 1 omslag
    - Stukken betreffende Nederlandse krijgsgevangenen in Japanse handen., 1942-1945; 276-279; 4 omslagen
      - 1942 feb. - 1944 feb., 276
      - 1944 mrt. - juli, 277
      - 1944 aug. - 1945 jan., 278
      - 1945 feb. - juli, 279
    - Ingekomen rapporten omtrent bezoeken aan Japanse kampen in Azië (buiten Nederlands-Indië) waar geallieerde en Nederlanders krijgsgevangenen ondergebracht zijn., 1943-1945; 280-281; 2 omslagen
      - Algemeen, 1943 - 1945, 280
      - Formosa, 1944, 281
    - Stukken betreffende opgaven van de aantallen krijgsgevangenen, situatie en geografische ligging van de Japanse krijgsgevangenkampen in Azië., 1944-1945; 282; 1 omslag
    - Stukken betreffende gruweldaden door de Japanners begaan en de slechte behandeling van krijgsgevangenen., 1942-1945; 283; 1 omslag
    - Lijsten van Nederlandse krijgsgevangenen en geïnterneerden in Azië., 1943-1945; 284-285; 2 pakken
      - Krijgsgevangenen op Java, serie JM 9-116, 1943 - 1944, 284
      - Krijgsgevangenen en geïnterneerden in door Japan bezette gebieden, lijstnrs. 1- 43 en ongenummerd, 1943 - 1945, 285
    - Stukken betreffende Nederlandse onderdanen in door Japan bezette gebieden., 1942-1945; 286; 1 omslag
    - Stukken betreffende de internering van in Japan verblijvende Nederlanders op verdenking van spionage., 1942 jan. - mrt.; 287; 1 omslag
    - Ingekomen rapporten betreffende inspectiebezoeken aan de civiele interneringskampen buiten Nederlands-Indië., 1943-1945; 288; 1 omslag
    - Stukken betreffende de steunverlening aan Nederlandse evacués in Australië, Shanghai en andere onbezette gebieden., 1940-1942, 1945; 289; 1 omslag
    - Inspectierapporten omtrent het interneringskamp in Cowra, Australië, voor burgergeïnterneerden uit Nederlands-Indië., 1944; 290; 1 omslag
    - Stukken betreffende geïnterneerde Nederlandse en Indonesische zeelieden in Duitsland., 1942; 291; 1 omslag
    - Besluit van de Nederlands-Indische Commissie voor Australië en Nieuw-Zeeland inzake de intrekking van de internering van politieke gevangenen te Boven-Digoel; met telegram., 1943; 292; 2 stukken
    - Stukken betreffende de in Brits-Indië geïnterneerde Duitsers afkomstig uit Nederlands-Indië., 1941-1945; 293-294; 1 omslag, 1 pak
      - Algemeen, regelingen, uitwisseling tegen in Duitsland geïnterneerde Indische ambtenaren en kosten van de internering, 1941 - 1945, 293
      - Lijsten van geïnterneerde Duitsers, 1943, 294; 1 pak
    - Stukken betreffende steunverlening (relief) aan Nederlandse krijgsgevangenen en geïnterneerden in Nederlands-Indië en andere bezette gebieden in Azië., 1942-1945; 295-296; 2 omslagen
      - Algemeen en Nederlands-Indië, 1942 - 1945, 295
      - Siam, Thailand en Indo-China, 1943 - 1945, 296
    - Stukken betreffende burger-geïnterneerden in Nederlands-Indië; met lijsten., 1943-1945; 297; 1 omslag
    - Stukken betreffende Britse krijgsgevangenen en geïnterneerden in Nederlands-Indië., 1944; 298; 1 omslag
    - Stukken betreffende de pogingen inzake het voeren van brief- en telegramwisseling door en met krijgsgevangenen en geïnterneerden., 1943-1945; 299; 1 omslag
    - Stukken betreffende bevrijde Nederlandse en geallieerde krijgsgevangenen en geïnterneerden in voormalig Japans bezet gebied., 1945 feb. - mei; 300; 1 omslag
    - Stukken betreffende 'onvaarwillige' Indonesische zeelieden, geïnterneerd in het Brits-Indische kamp te Deoli., 1943-1945; 301; 1 omslag
  - Nederlanders in onbezet gebied, 1.11
    - Stukken betreffende de in Engeland gedetineerde en geïnterneerde Nederlanders., 1940-1942; 302; 1 omslag
    - Stukken betreffende berichtgeving van de procureur-generaal te Batavia en het Ministerie van Buitenlandse Zaken omtrent verdachte Nederlanders in Nederlands-Indië., 1940-1942; 303-304; 1 omslag
      - Algemeen A. Bakker L.A. Blitz J.J. van Braam J.J. Bijl mr. E.C. van Dorp dr. E.F.E. Douwes Dekker dr .H.A.K.W. Falk firma A.J.M. Hagemeijer P.E. Jansen Schoonhoven, 303
      - H.L.A. Obreen J. Parthesius J. Ruckenbrod A.D. van Steenbergen Th.M. Thijssen echtpaar Vlietstra C.L.C. Voskuil dr. ir. Ch.H.J. Wilhelm, 304
    - Stukken betreffende verstrekkingen van visa., 1940-1945; 305; 1 omslag
      Zie ook verbaal Ministerie van Koloniën van 21 september 1945 nr. 16. Met tabs onderverdeeld in:
      Visuminstructie voor Nederlands-Indië, 1940-1944
      Visa voor bezet Nederland, 1941
      Moeilijkheden tussen Japan en Nederlands-Indië inzake visaverstrekking, 1941
      Visa voor West-Indië, 1941-1943
      Cubaanse visa voor Nederlanders, 1942-1944
      Bezoekersvisa voor Amerika, 1942-1945
      Reizigersverkeer naar België en Nederland, 1945
      Britse visa voor uit Nederland komend civiel personeel, 1944-1945.
    - Stukken betreffende de verstrekking van paspoorten., 1941-1945; 306; 1 omslag
    - Stukken betreffende de toelating van Nederlandse vluchtelingen in Nederlands-Indië., 1940-1941; 307; 1 omslag
    - Stukken betreffende de verzending van regeringscorrespondentie per koerier., 1940-1941; 308; 1 omslag
    - Stukken betreffende de hulpverlening aan vluchtelingen uit Nederland in neutrale gebieden in Europa., 1941-1942; 309; 1 omslag
    - Stukken betreffende de overbrenging van Nederlandse vluchtelingen naar West-Indië en Jamaica en de daarmee samenhangende opvang en verzorging., 1940-1943; 310; 1 pak
    - Stukken betreffende de overbrenging van niet-Nederlandse politieke vluchtelingen, al of niet op doorreis, naar West-Indië en de daarmee samenhangende opvang en verzorging., 1940-1943; 311; 1 omslag
    - Stukken betreffende de uitzending naar Nederlands-Indië van Nederlanders in Engeland, Amerika en Canada., 1940-1942; 312; 1 omslag
    - Stukken betreffende de werving van burgerpersoneel in Zuid-Afrika ten behoeve van Nederlands-Indië., 1941; 313; 1 omslag
    - Stukken betreffende de recrutering van dienstplichtigen in Zuid-Afrika en de deportatie van dienstweigeraars naar West-Indië., 1941-1945; 314; 1 pak
    - Stukken betreffende de toekenning en uitreiking van koninklijke onderscheidingen en onderscheidingen bij ministeriële beschikking., 1940-1944; 315-318; 4 omslagen
      - Richtlijnen inzake toekenning en uitreiking, 1941 - 1942, 315
      - Lijsten van onderscheiden Nederlands koopvaardijpersoneel, 1943 - 1944, 316
      - Koninklijke onderscheidingen: jaarlijkse en tussentijdse voordrachten, Kruis van Verdienste en het Bronzen Kruis, 1940 - 1944, 317
      - Ster voor Trouw en Verdienste: toekenning bij beschikking van de minister van Koloniën, 1943 - 1944, 318
    - Stukken betreffende de kontakten met de International Labour Organisation (ILO) en haar bureau in Montreal., 1941-1945; 319-320; 2 pakken
      - Jaarlijks overzicht over de toepassing door Nederland van de arbeidsconventie, 1941; conferentie van de ILO te New York, 1941; ratificatie van de conventie van 1939, 1943; vergadering van de Emergency Committee te Londen, 1942; vergaderingen van de Governing Body, 1943-1945, 319
      - 26e Algemene Conferentie van de ILO te Philadelphia, 1944 - 1945, 320
    - Stukken betreffende de voorlichting van regeringswege via pers en radio., 1940-1943; 321; 1 omslag
    - Stukken betreffende onderwijsaangelegenheden., 1940-1945; 322; 1 omslag
      Gelijkstelling academische examens afgenomen in Nederlands-Indië, 1940- 1942
      Vrijstellingen, 1945
      Zeevaartdiploma's, 1941-1944
      Getuigschriften middelbaar onderwijs, 1941-1943
      Vestiging leerstoel Engelse taal en letterkunde in Batavia, 1941-1942.
    - Ingekomen berichten van het Ministerie van Buitenlandse Zaken omtrent de aardoliegeschillen met Mexico en Argentinië., 1941-1943 en 1942; 323
      Ten aanzien van de geschillen met Venezuela, zie de bundels West-Indische Zaken, inv.nr. 1069.
    - Stukken betreffende de activiteiten van W.S. Boas, directeur van het in Londen verschijnende weekblad Vrij Nederland, met betrekking tot de werving van advertenties in Nederlands-Indië., 1940-1941; 324; 1 omslag
    - Stukken betreffende inlichtingen omtrent in het buitenland vertoevende Nederlands-Indische ambtenaren en militairen in verband een samen te stellen register., 1942, 1945; 325; 1 omslag
    - Stukken betreffende de toepasbaarverklaring van de Indische dienstplichtordonnantie op onderdanen, niet-Nederlanders, die buiten het bezette gebied verblijven., 1942-1944; 326; 1 omslag
    - Stukken betreffende de toepasbaarverklaring van de dienstplichtregeling voor Nederlandse onderdanen, verblijvend in niet-bezet gebied., 1940-1944; 327; 1 omslag
    - Stukken betreffende de oprichting van een vrijwillig Vrouwenkorps in Londen voor de hulp aan bevrijd Nederland., 1943-1944; 328; 1 omslag
    - Stukken betreffende Engelandvaarders., 1942-1944; 329; 1 omslag
      Zie tevens inv.nr. 662.
    - Stukken betreffende de Nederlands-Indische delegatie naar Nieuw-Zeeland ter herdenking van de driehonderdjarige ontdekking van Nieuw-Zeeland door Abel Tasman., 1942-1943; 330; 1 omslag
      Zie tevens de collectie Ch.O. van der Plas, inventaris 2.21.266.
  - Personele Aangelegenheden - Afdeling II, 1.12
    - Stukken betreffende de beëdiging van personeel van het ministerie., 1940-1945; 331; 1 omslag
    - Stukken betreffende ambtelijke regelingen en voorschriften voor het eigen personeel., 1940-1945; 332; 1 omslag
      recreatieregeling, 1940
      periodieke salarisverhoging, 1940
      wachtgeldregeling, 1940-1942
      delegatie van gelden van ambtenaren uit Suriname naar Nederland, 1940-1943
      uitkeringen aan ambtenaren wegens schade als gevolg van de oorlogsomstandigheden, 1940-1944
      wacht- en branddiensten op het ministerie, 1941
      inhouding op de salarissen van ambtenaren wier gezin zich in bezet gebied bevindt, 1941-1942
      plaatsing van gewezen officieren, 1942
      interdepartementale commissie voor advies inzake salaris- en bezoldigingsregelingen, 1942-1943
      (vergrote) commissie van advies voor personeelszaken, 1942-1944
      antecedentenonderzoek, 1942
      regeling in geval van waarneming van een hogere betrekking, 1942
      hulp bij oogstwerkzaamheden, 1943
      overmaking van gelden naar familie in bevrijd Nederland, 1945
      regeling kinderbijslag, 1945
      financiële regeling bij overgang naar het departement in Nederland, 1945
      ziekteregeling arbeidscontractanten, 1943.
    - Aantekeningen betreffende benoeming en ontslag van ministers., 1941-1944; 333; 1 omslag
    - Stukken betreffende financiële maatregelen: verblijfsvergoedingen, reiskosten, duurtetoeslag, salariëring., 1940-1945; 334; 1 omslag
    - Overzichten van het personeel van het Ministerie van Koloniën en hun salarissen., 1941-1945; 335; 1 omslag
    - Stukken betreffende salaris- en positieregeling van arbeidscontractanten., 1940-1945; 336; 1 omslag
    - Stukken betreffende de diplomatieke status van de ministerie-ambtenaren., 1940-1944; 337; 1 omslag
    - Stukken betreffende beschikbare ambtenaren uit Nederlands-Indië en de voor hen geldende salarisregelingen., 1941-1945; 338; 1 omslag
    - Ingekomen lijsten van ambtenaren, gepensioneerde en particuliere Nederlandse en koloniale onderdanen verblijf houdend in Afrika, Noord-Amerika, Australië, Suriname, Curaçao, Engeland en Brits-Indië., 1944 en ongedateerd; 339; 1 omslag
    - Stukken betreffende de positieregeling van Surinaamse verlofgangers in Nederland, die niet naar Suriname hebben kunnen terugkeren., 1940; 340; 1 omslag
    - Besluiten van de gouverneur-generaal inzake de opdracht aan hoge functionarissen om in het buitenland, met name Australië, in het belang van Nederlands-Indië werkzaam te zijn., 1942 mrt.; 341; 1 omslag
    - Stukken betreffende het vrijstellen van militaire dienstplicht en het verlenen van verlof aan dienstplichtige ambtenaren., 1942; 342; 1 omslag
    - Stukken betreffende de instelling van de Commissie Dienstplicht en notulen van de vergaderingen van de commissie., 1942-1943; 343; 1 omslag
    - Stukken betreffende de positieregeling van de aan het departement in Londen werkzame gepensioneerde Nederlands-Indische ambtenaren en de salariëring van andere ministerie-ambtenaren., 1940-1945; 344; 1 omslag
    - Stukken betreffende de tijdelijke duurtetoeslag op pensioenen en onderstanden van koloniale ambtenaren., 1941-1945; 345; 1 omslag
    - Stukken betreffende de tegemoetkoming aan ambtenaren in de kosten van geneeskundige behandelingen., 1942-1945; 346; 1 omslag
    - Stukken betreffende de instelling en het beheer van het salarisfonds voor Indische landsdienaren., 1943-1944; 347; 1 omslag
    - Stukken betreffende de inzet van personeel van het Marine Etablissement te Soerabaja en Curaçao., 1943-1945; 348; 1 omslag
      vorming van een grondploeg voor het squadron bommenwerpers bestemd voor Australië, 1943
      personeel Marine Etablissement Curaçao, 1943-1944
      invoering tuchtregeling voor burgerpersoneel van het Torpedo-atelier Curaçao, 1943-1944
      militarisering van het Marine Etablissement-personeel Soerabaja, dat zich buiten Nederlands-Indië bevindt, 1944-1945
      overtochtregeling voor gezinsleden verblijvend in Zuid-Afrika, 1944.
    - Stukken betreffende de salarisregelingen voor het personeel van de Nederlandse en de Nederlands-Indische regering in Amerika., 1942-1945; 349; 1 omslag
    - Stukken betreffende de korting op Indische salarissen, wachtgelden en pensioenen en notulen van de vergaderingen van de commissie belast met de voorbereiding van deze bezuinigingsmaatregelen., 1942-1945; 350; 1 omslag
    - Stukken betreffende de korting op de West-Indische bezoldigingen, toeslagen en verdere inkomsten., 1941-1944; 351; 1 omslag
    - Stukken betreffende de regeling inzake het telegrafisch codeverkeer van het ministerie., 1943; 352; 1 omslag
    - Stukken betreffende de regelingen van de betaling en delegatie van gelden voor achterblijvende gezinnen van ambtenaren., 1943-1945; 353; 1 omslag
    - Nota's van het Ministerie van Binnenlandse Zaken omtrent de salarisposten van burgerlijke rijksambtenaren in Nederland na de bevrijding., 1945; 354; 1 omslag
    - Opgaven van de commissies waarin het Ministerie van Koloniën vertegenwoordigd is., 1943; 355; 1 omslag
    - Stukken betreffende de evacuatieregeling in geval van verplaatsing van de Nederlandse regering van Londen naar elders., 1940; 356; 1 omslag
    - Stukken betreffende de organisatie van het Ministerie van Koloniën in Londen en de latere verplaatsing naar Nederland., 1940-1945; 357; 1 omslag
      indeling departement, 1940-1943
      post- en archiefzaken, 1941-1943
      interne en externe mededelingen, 1940-1945
      naamsverandering van het departement en ambtstitel van de minister, 1943-1945
      verhuizing Londens departement naar Den Haag, 1944-1945
      departement in Zutphen, 1945
      regeling terugkeer ambtenaren, 1945
      instelling en taak Londens Bureau Departement van Overzeese Gebiedsdelen (LBOG), 1945
      instelling betaalkantoor Handelcommissariaat in Londen, 1945
      besparingen departement, 1942-1945.
  - Consulaire Aangelegenheden - Afdeling I, 1.13